【裁判字號】    90,交抗,879
【裁判日期】    901218
【裁判案由】    聲明異議
【裁判全文】
臺灣高等法院臺中分院刑事裁定                      九十年度交抗字第八七九號
    抗  告  人  甲○○
    即受處分人
右抗告人因聲明異議案件，不服臺灣苗栗地方法院中華民國九十年十月二十六日所為
裁定（九十年度交聲字第二七號），提起抗告，本院裁定如左：
      主  文
抗告駁回。
      理  由
一、按汽車駕駛人行經有燈光號誌管制之交岔路口闖紅燈者，處銀元六百元以上一千
    二百元以下罰鍰，修正前道路交通管理處罰條例第五十三條定有明文。又違反第
    五十三條規定者，除依原條款處罰鍰外，並記違規點數三點，亦為同條例第六十
    三條第一項第三款所明定。本件原裁定以抗告人即受處分人（以下簡稱為受處分
    人）甲○○於民國（下同）九十年二月二日十五時四十五分許，駕駛Ｗ四–八二
    七二號自用小客車，在北二高交流道口（國道三號高速公路大溪交流道口之交岔
    路口）闖紅燈之事實，業據證人即當場舉發之警員李明鴻於原審調查時證稱：「
    我當時是在距離大溪交流道口之交岔路口約二十公尺處之高速公路路橋下執勤，
    當時燈光號誌為紅燈，其他車輛均已停止於路口前，只有受處分人的車闖紅燈，
    因此在高速公路路橋下將受處分人攔下來」等語，而證人李明鴻與受處分人並無
    仇怨，自無設詞誣陷，身觸偽證重罪之必要，認證人李明鴻所為上開證詞應可採
    信，受處分人辯稱其未闖紅燈云云，並不足取。爰認原處分機關依道路交通管理
    處罰條例第五十三條之規定裁處受處分人罰鍰新台幣一千八百元（即銀元六百元
    ），固非無見，惟因違反道路交通管理處罰條例第五十三條規定者，依同條例第
    六十三條第一項第三款規定，應並記違規點數三點，原處分機關漏未裁處「記違
    規點數三點」，核與道路交通管理處罰條例第六十三條第一項第三款之規定不符
    ，乃認受處分人之聲明異議雖無理由，但原處分機關之處分既有前揭違法之處，
    即無可維持，因而撤銷原處分機關之處分，改依道路交通管理處罰條例第五十三
    條、第六十三條第一項第三款之規定裁處受處分人罰鍰新台幣一千八百元，並記
    違規點數三點，經核於法並無違誤。受處分人抗告意旨雖指稱警員李明鴻所稱「
    其係在大溪交流道口之交岔路口約二十公尺處」等語，與當時該警員距紅綠燈口
    約二百公尺之事實不符，及該警員為何不提出測速錄影之證明？但查案發當時證
    人李明鴻確在距離大溪交流道口之交岔路口約二十公尺處之高速公路路橋下執勤
    ，已據證人李明鴻於原審結證明確，受處分人雖指稱該警員係在距紅綠燈口約二
    百公尺執勤，但並無證據以實其說，是本院無法遽採。另一般員警執勤，固有以
    錄影設備錄影違規人違規之事實，但並非強行規定，苟有其他證據足資證明違規
    人確有違規之事實，亦可據以裁罰，故不得以警員未錄影存證，即推定受處分人
    未違規。是抗告人之抗告，並無理由，應予駁回。
二、據上論結，應依道路交通案件處理辦法第二十六條，刑事訴訟法第四百十二條，
    裁定如主文。
中      華      民      國      九十      年      十二    月    十八    日
                                臺灣高等法院臺中分院刑事第八庭
                                      審判長法  官  羅  得  村
                                            法  官  陳  毓  秀
                                            法  官  劉  榮  服
右正本證明與原本無異。
不得再抗告。
                                            書記官  陳  俞  豪
中      華      民      國      九十       年    十二     月    十九    日
                                                                        Ｒ


司法院資訊處製作；財團法人民間司法改革基金會備份。
